【裁判字號】    95,訴,3609
【裁判日期】    951229
【裁判案由】    毒品危害防制條例
【裁判全文】
臺灣板橋地方法院刑事判決              95年度訴字第3609號
公  訴  人  臺灣板橋地方法院檢察署檢察官
被      告  甲○○
上列被告因違反毒品危害防制條例案件，經檢察官提起公訴（95
年度毒偵字第6541號）及移送併案審理（95年度毒偵字第2540號
），因被告為有罪陳述，經本院聽取當事人意見後，以合議庭裁
定，依簡式審判程序獨任審判，判決如下：
    主  文
甲○○施用第一級毒品，累犯，處有期徒刑拾壹月。
扣案之第一級毒品海洛因共淨重零點肆肆公克，沒收銷燬之；扣
案之包裝袋貳只，均沒收。
    事  實
一、甲○○前曾於民國87年間，因施用毒品案件，經臺灣新竹地
    方法院依檢察官聲請裁定送觀察、勒戒，經勒戒結果，被判
    定無繼續施用毒品傾向，經臺灣新竹地方法院檢察署檢察官
    於87年11月19日以87年度偵字第7572號不起訴處分確定。嗣
    於88年間，又因施用毒品案件，經本院依檢察官之聲請裁定
    送觀察、勒戒，經勒戒結果被判定有繼續施用毒品傾向，經
    本院依檢察官之聲請裁定令入戒治處所施以強制戒治，且先
    後經停止戒治及撤銷停止戒治，於90年1 月18日執行期滿。
    90 年 間，復因施用毒品案件，經本院判處有期徒刑7 月及
    6 月，定應執行刑有期徒刑10月確定，91年間，再因施用毒
    品行為，經本院判處有期徒刑6 月確定，其上開10月及6 月
    之有期徒刑經付執行及接續執行，92年9 月30日縮刑假釋出
    監，92年10月13日假釋期間屆滿執行完畢。甲○○並因上開
    6 月有期徒刑之施用毒品案件，經本院依檢察官之聲請裁定
    令入戒治處所施以強制戒治，91年12月10日執行完畢。
二、甲○○猶不知悛悔，於其上開最後一次強制戒治執行期滿後
    5 年內，明知毒品海洛因屬毒品危害防制條例規定禁止持有
    、施用之第一級毒品（下簡稱：毒品海洛因），竟基於施用
    毒品海洛因之單一包括犯意，於95年7 月某日起至同年9 月
    19日止，在其經營位於臺北市○○區○○街145 號之萬和祥
    雜貨店內，以將毒品海洛因粉末混入內有液體之針筒再施打
    於手臂靜脈血管之方式，密接施用毒品海洛因多次，平均每
    日施用1 至2 次。嗣先於95年9 月14日15時許，經警持法官
    簽發之搜索票，至上開雜貨店內，搜索扣得屬甲○○所有之
    毒品海洛因1 包（驗後淨重0.21公克）；同年9 月19日14
    時10分許，復經警在臺北縣中和市○○路與中山路交岔路口
    ，經徵得甲○○同意對其執行搜索，扣得屬甲○○所有之毒
    品海洛因1 包（驗後淨重0.23公克）。甲○○於先後2 次警
    詢中，經警徵得其同意採取其尿液，經送鑑定結果，均證實
    呈毒品海洛因代謝物之嗎啡陽性反應。
三、案經臺北市政府警察局大安分局分別移送臺灣板橋地方法院
    檢察署檢察官偵查起訴及移送併案審理。
    理  由
一、前揭事實業據被告甲○○於本院審理時坦承不諱，而被告先
    後2 次經警採取之尿液，經送臺灣尖端先進生技醫藥股份有
    限公司，以EIA 酵素免疫分析法初步檢驗，並以GC/MS 氣相
    層析質譜儀法確認檢驗，均證實呈嗎啡陽性反應之事實，有
    該公司濫用藥物檢檢驗報告2 份在卷可稽（附於毒偵字第
    6541號第38頁、毒偵字第2540號卷第42頁），復有扣案之毒
    品海洛因粉末2 包（各驗餘後淨重0.21公克、0.23公克）可
    資佐證。而該扣案之2 包毒品海洛因經送法務部調查局鑑定
    ，證實確含毒品海洛因成分，亦有該局鑑定書2 份在卷可考
    （見毒偵字第6541號卷第43頁、毒偵字第2540號卷第41頁）
    。又參諸毒品海洛因於人體內會代謝成嗎啡，因此涉嫌毒品
    海洛因之吸食者係檢驗其尿液中之嗎啡反應等情，此為本院
    職務上已知之事實，被告亦供承其施用者為毒品海洛因，且
    扣案物亦證實為毒品海洛因，則被告所施用之與嗎啡有關之
    毒品係為海洛因之事實，亦應堪以認定。綜上，被告自白核
    與事實相符，其施用毒品海洛因之犯行，洵堪認定。
二、論罪科刑：
    (一)按犯毒品危害防制條例第10條之罪者，檢察官應聲請法院
      裁定令被告入勒戒處所觀察、勒戒，其期間不得逾2 月；
      觀察、勒戒或強制戒治執行完畢釋放後，5 年內再犯同條
      例第10條之罪者，檢察官應依法追訴，毒品危害防制條例
      第20條第1 項、第23條第2 項分別定有明文。查被告前有
      因施用毒品案件，經法院先後裁定送觀察、勒戒及強制戒
      治，如事實欄一所示，有被告前案紀錄表、全國施用毒品
      案件紀錄表在卷可稽，被告於前開最近1 次強制戒治執行
      完畢之5 年內，復犯施用毒品罪，其犯罪之訴追條件已具
      備，合先敘明。
    (二)次按毒品海洛因係毒品危害防制條例第2 條第2 項第1 款
      所定之第一級毒品，核被告施用毒品海洛因之行為，係犯
      毒品危害防制條例第10條第1 項之施用第一級毒品罪。被
      告施用毒品海洛因時之持有毒品海洛因行為，為高度之施
      用行為所吸收，不另論罪。又被告本案施用毒品海洛因之
      行為，係於95年7 月某日起至同年9 月19日止，平均每日
      施用1 至2 次，為其自承在卷．顯見被告本案係基於施用
      毒品海洛因之一個包括之意思決定，其各次施用毒品海洛
      因之行為間，復具有密接之時間與空間關係，且係反覆實
      施同種類行為，應包括的論以一罪。公訴人原起事實雖僅
      論及被告於95年9 月19日為警採尿前26小時內某時點之施
      用毒品海洛因1 次之犯行，惟被告本案其餘施用毒品海洛
      因之犯行，既與原起訴之上開時點之同種類行為，均有包
      括一罪之實質上一罪關係，皆為起訴效力所及，本院自應
      併予審理。再被告有事實欄一所示之有期徒刑執行完畢紀
      錄，有臺灣高等法院被告前案紀錄表1 份在卷可稽，其於
      5 年以內故意犯本件有期徒刑以上之罪，依刑法第47條第
      1 項之規定，構成累犯，爰加重其刑。
    (三)茲審酌被告有施用毒品犯罪之前科，且曾因施用毒品案件
      ，先後經送觀察、勒戒、戒治，詳如事實欄一所示，有卷
      附之前案紀錄表、查註紀錄表各1 份在卷可憑，其猶不知
      悛悔，再為本案犯行，顯見被告自制力尚屬薄弱，惟念其
      本件犯罪屬自損犯性質等一切情狀，量處如主文所示之刑
      。
三、被告先後二次被查獲時扣案之毒品海洛因各淨重0.21公克、
    0.23公克，合計淨重0.44公克．為被告持有中查獲之第一級
    毒品，依毒品危害防制條例第18條第1 項前段規定，宣告沒
    收銷燬之。用以包裝該等毒品海洛因之包裝袋2 只，均屬被
    告所有，且供其盛裝持有海洛因之用，亦為被告供明在卷，
    依刑法第38條第1 項第2 款之規定，宣告沒收。
據上論斷，應依刑事訴訟法第273 條之1 第1 項、第299 條第1
項前段，毒品危害防制條例第10條第1 項、第18條第1 項前段，
刑法第11條前段、第47條第1 項、第38條第1 項第2 款，判決如
主文。
本案經檢察官陳盈錦到庭執行職務。
中    華    民    國    95    年    12    月    29    日
                  刑事第四庭    法  官  王復生
上列正本證明與原本無異。
                                書記官  陳秀慧
中    華    民    國    96    年    1     月    2     日
附錄本案論罪科刑法條全文：
毒品危害防制條例第10條
施用第一級毒品者，處 6 月以上 5 年以下有期徒刑。
施用第二級毒品者，處 3 年以下有期徒刑。


司法院資訊處製作；財團法人民間司法改革基金會備份。
